Inventaris van het archief van het Ministerie van Financiën, Directie Verbruiksbelastingen
Nationaal Archief, Den Haag
- Taakuitvoering, A.1
  - Beleid, A.1.2.
    - Omzetbelasting, A.1.2.1.
      - Het opstellen, wijzigen en intrekken van ambtelijke voorschriften en aanwijzingen aan de belastingadministratie inzake het heffen van omzetbelasting, 1968 - 2000; 62-298, 1120-1121; 22 pakken en 215 omslagen
        - Consignatiezendingen (BTW-136) 1983 - 1993, 106; omslag
        - Consignatiezendingen (mededeling 15) 1993 - 2005, 107; omslag
        - Correctiewerkzaamheden ten behoeve van schriftelijk onderwijs 1994, 108; omslag
        - CO2-branders in de tuinbouwsector 1988 - 1992, 109; pak
        - Damesverband 'Keeper' 1993, 110; omslag
        - Deeg voor croissants (BTW/R-215) 1980 - 1989, 111; omslag
        - Detachering van ambtelijk personeel (BTW-227) 1985 - 1995, 112; pak
        - Dialysevloeistof en Continue Ambulante Peritoneale (CAPD)-warmteboxen 1996, 113; omslag
        - Diensten door exploitanten van bad- en zweminrichtingen (BTW-188) 1986 - 1994, 114; omslag
        - Diensten door exploitanten van expertisebureaus en soortgelijke ondernemers (BTW-190) 1983 - 1992, 115; omslag
        - Diensten door persfotografen (BTW-154) 1985 - 1995, 116; omslag
        - Diensten door psychotherapeuten (mededeling 43) 1994 - 1998, 117; pak
        - Diensten van schade-expertisebureaus en averij-agentschappen 1993 - 1998, 1120; pak
        - Diensten welke worden verricht jegens eigenaren van paarden (BTW-302) 1989 - 1994, 118; pak
        - Distributie van overtollige mest (BTW-326) 1988 - 1994, deel 1, 119; omslag
        - Distributie van overtollige mest (BTW-326) 1988 - 1994, deel 2, 120; pak
        - Distributie van overtollige mest (BTW-326) 1990 - 1991, 121; omslag
        - Doorberekening pensioenvereveningskosten bij scheiding 1995, 122; omslag
        - Droogbloemen, melanges samengesteld uit gedroogd plantenmateriaal 1991, 123; omslag
        - Duitse strijdkrachten en civiele diensten (BTW-289), (DAA-1509) 1990 - 1998, 124; omslag
        - Eenheid van goed; pakket met diverse snacks 1984 - 1985, 125; omslag
        - Exploitanten van dekhengsten (B 13) 1981, 126; omslag
        - Film- en videoprodukties en enkele aangelegenheden op het terrein van de omroep (mededeling 47) 1989 - 1998, 127; pak
        - Fiscale vertegenwoordiging (mededeling 20) 1994, 128; omslag
        - Fonds wervende activiteiten (mededeling 13) 1999, 129; omslag
        - Fooien (BTW-140) 1984 - 1994, 130; pak
        - Fooien (mededeling 32) 1992 - 1994, 131; omslag
        - Forfaitair percentage kantineomzet amateursportverenigingen (BTW-254) 1982 - 1998, 132; omslag
        - Forfaitair percentage kantineomzet amateursportverenigingen (BTW-330) 1991 - 1992, 133; omslag
        - Forfaitair percentage kantineomzet (BTW-247) 1988 - 1992, 134; omslag
        - Garagebedrijven en kasstelsels (mededeling 25) 1994, 135; omslag
        - Gehoorapparaten, oorstukjes en voorrijkosten 1995 - 1996, 136; omslag
        - Geldtransportauto's (BTW-31) 1980 - 1982, 137; omslag
        - Genees- en hulpmiddelen voor stomapatiënten en klinische huidverzorgingsproducten 1987 - 1989, 138; omslag
        - Geneesmiddelenvoorziening inzake Haarlemmerolie 1994, 139; omslag
        - Geschilde aardappelen (BTW-68) 1981 - 1989, 140; omslag
        - Globalisatieregeling voor autodemontagebedrijven 1992 - 1995, 141; omslag
        - Golfkarren (BTW-317), (HBI-II-2293) 1992 - 1995, 142; omslag
        - Goud (legeringen) in de tandtechniek toegepaste goudbaden 1997, 143; omslag
        - Gouden dukaten (BTW-129) 1978 - 1988, 144; omslag
        - Groeibriljanten (mededeling 31) 1994 - 2000, 145; omslag
        - Groepsvervoer van rolstoelgebruikers (BTW-270) 1984 - 1995, 146; pak
        - Heffing omzetbelasting bij invoer 1968 - 1995, 147; omslag
        - Heffing van bijzondere verbruiksbelasting van personenauto's ten aanzien van motorvoertuigen met zogenaamde dubbele cabine (BTW-132) 1984 - 1988, 148; omslag
        - Heffing van omzetbelasting inzake zenuw- en spiertimulatoren 1992, 149; omslag
        - Huidbeschermende preparaten 1993 - 1994, 150; omslag
        - Huiswerk- en/of studiebegeleiding (mededeling 56) 1996 - 1998, 151; pak
        - Hulpmiddelen voor het toedienen van insuline, insulinepennen en -pompen 1989 - 1992, 152; omslag
        - Huurgaranties (mededeling 66) 1998 - 1999, 153; omslag
        - Hydraulische hefwerktuigen (BTW-205) 1982 - 1992, 154; omslag
        - In- en uitvoer van goederen (BTW-171), (DAA-1281) 1984 - 1994, 155; omslag
        - Incontinentie onderleggers en -luiers (BTW-58) 1981, 156; omslag
        - Incontinentie onderleggers en -luiers, plaswekkersets met plasmatten 1994 - 1995, 157; omslag
        - Inleveren kentekenbewijzen bij uitvoer van motorrijtuigen (BTW-220), (DAA-1365) 1983 - 1993, 158; omslag
        - Inruil van motorvoertuigen (mededeling 4) 1990 - 1994, 159; omslag
        - Inruilregeling gebruikte goederen (mededeling 27) 1994 - 1995, 160; omslag
        - Instellen van boekenonderzoeken Omzetbelasting (BTW/A-97) 1983 - 1994, 161; omslag
        - Internet prestaties (mededeling 57) 1998 - 1999, 162; omslag
        - Intracommunautair leveringen en opleveringen bijzondere gevallen (mededeling 9) 1993 - 1999, 163; omslag
        - Intracommunautair veredelingsverkeer (mededeling 2) 1993 - 1999, 164; omslag
        - Intracommunautaire leveringen/met levering gelijkgestelde overbrenging/grenslanderijen (mededeling 1) 1992 - 1993, 165; omslag
        - Intrekking van niet gepubliceerde aanschrijvingen (BTW-172) 1986, 166; omslag
        - Invoer en levering van gebruikte personenauto's en motorrijwielen (BTW-321), (DDA-1638) 1992 - 1995, 167; omslag
        - Invoer van goederen door particulieren (BTW-107) 1983 - 1986, 168; omslag
        - Invoer van historische- en antieke motorrijtuigen (BTW-305) 1991 - 1995, 169; omslag
        - Invoering verleggingsregeling voor onderaanneming en uitlenen van personeel (BTW-75) 1982, 170; omslag
        - Inzetten van zijruiten in de laadruimte van auto's (BTW/R-274) 1982 - 1989, 171; omslag
        - Jaaropgaaf intracommunautair leveringen (mededeling 6) 1993, 172; omslag
        - Jeugd- en jongerenwerk (BTW-16) 1985 - 1995, 173; omslag
        - Kampeerauto's (BTW-118), (HBI-906) 1982 - 1988, 174; omslag
        - Kinder- en kleurboeken (BTW-191) 1985 - 1994, 175; omslag
        - Kinderopvang (mededelingen 34 en 44) 1995 - 2000, 176; omslag
        - Kosten ML-behandeling voor auto's (BTW/R-301) 1988 - 1999, 177; omslag
        - Kunstfoto's (BTW/R-298) 1981 - 1999, 178; omslag
        - Kunstvoorwerken inzake zeefdrukken 1997 - 1998, 179; pak
          Nota bene: Bevat foto's
        - Lease-overeenkomsten waarbij de lessee een renteloze lening verstrekt (mededeling 50) 1995 - 1997, 180; omslag
        - Lease-overeenkomsten waarbij de lessee een renteloze lening verstrekt (mededeling 50) 1995 - 1999, 181; omslag
        - Lease-overeenkomsten waarbij de lessee een renteloze lening verstrekt (mededeling 50) 1996 - 1998, 182; pak
        - Leegstand in de referentieperiode voorafgaande aan het gebruik (mededeling 58) 1996 - 1999, 183; omslag
        - Leveren en transplanteren van embryo's van rundvee (BTW-98) 1982 - 1985, 184; omslag
        - Levering door de fabrikant van personenauto's die in gebruikte staat verkeren (BTW-193) 1987 - 1988, 185; omslag
        - Levering en de invoer van diergeneesmiddelen (BTW-303) 1991 - 1994, 186; omslag
        - Levering en invoer van fustreinigers (BTW-288) 1990 - 1992, 187; omslag
        - Levering en invoer van landbouwwerktuigen mobiele graandrogers 1990 - 1992, 188; omslag
        - Levering van botcement (BTW-286) 1990 - 1994, 189; omslag
        - Levering van componenten voor de bereiding van gebak (BTW-167) 1983 - 1987, 190; omslag
        - Levering van diverse medische hulpmiddelen (BTW-263) 1986 - 1989, 191; pak
        - Levering van essentiële oliën 1991 - 1992, 192; omslag
        - Levering van goederen voor de vervaardiging waarvan stoffen ter beschikking worden gesteld (BTW-194) 1983 - 1994, 193; omslag
        - Levering van hommels voor bestuiving van cultuurgewassen 1990 - 1991, 194; omslag
        - Levering van Incontinentie-onderlegger; ambulancelakens 1994, 195; omslag
        - Levering van installaties ten behoeve van het geautomatiseerd verstrekken van veevoeder (BTW-218) 1988 - 1992, 196; omslag
        - Levering van melkwinningsinstallaties (BTW-284) 1986 - 1993, 197; omslag
        - Levering van minerale olie en/of bulk of flessengas (BTW/A-115) 1990 - 1992, 198; omslag
        - Levering van optische leesapparaten; low-vision apparatuur 1989 - 1991, 199; omslag
        - Levering van resten en afvallen van metaal (goud e.d.) door tandtechnici en tandartsen (mededeling 5) 1993 - 1994, 200; omslag
        - Levering van warmte (BTW-141) 1984 - 1994, 201; omslag
        - Lokale- en regionale omroepen (mededeling 48) 1991 - 1996, 202; omslag
        - Maatstaf van heffing bij lease-auto's (mededeling 63) 1998 - 1999, 203; omslag
        - Mestproductie- en ammoniakrechten (mededeling 18) 1993 - 1995, 204; omslag
        - Muntalbums (BTW-74) 1981 - 1988, 205; omslag
        - Notarissen (BTW-139) 1983 - 1987, 206; omslag
        - Nultarief voor bepaalde diensten (mededeling 13) 1993 - 1999, 207; omslag
        - Ombouw tot kampeerauto (BTW-322) 1991 - 1995, 208; omslag
        - Onderwijs voor vak of beroep; praktijkopleiding ten behoeve van langdurige werklozen 1989 - 1992, 209; omslag
        - Ontbinden van overeenkomsten (mededeling 13) 1994 - 1998, 210; omslag
        - Ontwikkelingswerk (BTW-170) 1986 - 1990, 211; omslag
        - Ontwikkelingswerk (BTW-283) 1989 - 2000, 1121; pak
        - Opkoop en de onderlinge overdracht van melkquota (BTW-142) 1984 - 1988, 212; omslag
        - Opmaken van de factuur door de afnemer van de prestatie (mededeling 67) 1998 - 1999, 213; omslag
        - Orthopedische driewielers (BTW/R-211) 1978 - 1999, 214; omslag
        - Overdracht van melkquota (BTW-234) 1984 - 1995, 215; omslag
        - Overdracht van onroerende goederen (BTW-126) 1983 - 1989, 216; omslag
        - Overdrachtsbelasting over de toepassing hardheidsclausule in verband met omzetbelasting (RBR-106) 1986, 217; omslag
        - Overgangsregeling van de wet bestrijding constructies met onroerende zaken (mededeling 39) 1995 - 1996, 218; omslag
        - Overlijdensuitkering krachtens een overeenkomst van levensverzekering; premiesplitsing (mededeling 5) 1995 - 1999, 219; omslag
        - Posters en folders (BTW-334) 1992, 220; omslag
        - Printprijsregeling film- en videoproducties NOS (mededeling 47) 1985 - 1994, 221; pak
        - Privégebruik personenauto 1987 - 1990, 222; omslag
        - Prostitutie (BTW/R-303) 1977 - 1999, 223; omslag
        - Reddingsboten 1984 - 1991, 224; pak
        - Reguliere school- en universitair onderwijs (BTW-226) 1987 - 1993, 225; omslag
        - Schoonmaken van tuinbouwkassen van agrarische loonbedrijven 1991 - 1992, 226; omslag
        - Schoonspuiten en desinfecteren van stallen van agrarische loonbedrijven 1992 - 1993, 227; omslag
        - Speelautomaten (BTW-213) 1987 - 1994, 228; omslag
        - Speelautomaten (mededeling 21) 1994 - 1998, 229; omslag
        - Stoombadcabines van bad- en zweminrichtingen 1995 - 1997, 230; omslag
        - Tand technische werken (mededeling 52) 1997 - 1999, 231; omslag
        - Tarief bloedtransfusie- en infusiesystemen (BTW-159) 1984 - 1995, 232; omslag
        - Taxibedrijven (BTW/R-214) 1980 - 1999, 233; omslag
        - Tehuizen voor hulpbehoevende personen (OB/BTW-309) 1968 - 1992, 234; omslag
        - Ter beschikking stellen van personeel in het kader van sociale werkvoorziening (BTW/R-304) 1987 - 1999, 235; omslag
        - Terugzending van goederen binnen de gemeenschap (mededeling 28) 1994 - 1996, 236; omslag
        - Thorax-drainagesystemen 1996, 237; omslag
        - Ticketbureau; marge-regeling 1995 - 1996, 238; omslag
        - Tijdelijke fiscale maatregelen betreffende auto en milieu na 1988 (BTW-315), (DAA-1625) 1991 - 1995, 239; omslag
        - Tijdelijke terbeschikkingstelling van voor de verkoop bestemde woningen (BTW-62) 1981 - 1986, 240; omslag
        - Tin-zilversoldeer (BTW-52) 1981 - 1982, 241; omslag
        - Toebehoren bij invalidenwagentjes ten behoeve van rolstoelgebruikers aangepaste textielartikelen 1997 - 1998, 242; pak
        - Toelichting gemeenten (BTW-319) 1991 - 1998, 243; omslag
        - Toelichting op de bijzondere verbruiksbelasting van personenauto's, (OB/BTW-14), bijlage H (BTW-59) 1981 - 1992, 244; omslag
        - Toepassing schijventarief ten aanzien van de levering en de invoer van nieuwe en gebruikte personenauto's en de ombouw tot kampeerauto (BTW-78), (HBI-880) 1982 - 1988, 245; omslag
        - Toepassing van artikel 31 van de Wet op de omzetbelasting 1968 (BTW-253) 1987 - 1995, 246; omslag
        - Toepassing van forfaitaire berekeningsmethoden (mededeling 62) 1998 - 1999, 247; omslag
        - Toepassing van post a 30 tabel I inzake de zogenoemde Postcard Books 1993 - 1994, 248; omslag
        - Toepassing van post B 12 tabel I inzake advertenties (BTW-43) 1980 - 1982, 249; omslag
        - Toepassing van post b 13 tabel I; diensten door boekhoudbureau's en instellingen voor keuring en onderzoek 1990 - 1992, 250; omslag
        - Toepassing van post b 5 van de bij de Wet op de omzetbelasting behorende Tabel I (BTW-216) 1984 - 1991, 251; omslag
        - Toepassing van post 6 tabel II, levering van schepen aan Belgische binnenschippers 1994, 252; omslag
        - Toepassing van tabel I, letter a van de Wet op de omzetbelasting 1968 inzake weidranken 1985 - 1987, 253; omslag
        - Toepassing van zogenoemde inruilregeling omzetbelasting (BTW-8) 1979 - 1993, 254; omslag
        - Toepassing veilingregeling bij veilingen van onroerende zaken 1995, 255; omslag
        - Trikes (BTW-178), DAA-1290) en (MB'66-230) 1985 - 1993, 256; omslag
        - UDA-brugverankeringssysteem; ankertjes en bevestigingscement 1995, 257; omslag
        - Uitvoer door reizigers met een woon- of verblijfplaats buiten de Europese Gemeenschap (BTW-215), (DAA-1361) 1987 - 1995, 258; omslag
        - Uitvoer van gebruikte personenauto's (mededeling 10) 1992 - 1999, 259; omslag
        - Uitvoer van goederen per post (BTW-153), (DAA-1232) 1984 - 1993, 260; omslag
        - Uitvoeren van straatwerken ten behoeve van openbare nutsbedrijven (mededeling 60) 1996 - 1998, 261; omslag
        - Vacuum Assisted Closure 1995, 262; omslag
        - Vaste inrichtingen (mededeling 22) 1994, 263; omslag
        - Veehandelaren; diensten aan veehouders, land- tuin- en bosbouwers 1994 - 1995, 264; omslag
        - Veevoeders (mededeling 19) 1991 - 1999, 265; pak
        - Veiling van onroerende goederen (BTW-35) 1979 - 1995, 266; omslag
        - Verbandmiddel; warmte- en koudecompressen 1993 - 1995, 267; omslag
        - Verbandmiddelensets; proceduretray 1994, 268; omslag
        - Verbouwing geschikt gemaakte grond (BTW-51) 1980 - 1991, 269; omslag
        - Vereenvoudigde regeling voor intracommunautair ABC-transacties (mededeling 3) 1993 - 1997, 270; omslag
        - Vergoedingen exploitatie veemarkt, staan-, markt- en weeggelden 1991 - 1993, 271; omslag
        - Verhuur van congres-, vergader- en tentoonstellingsruimten (mededeling 40) 1995 - 1999, 272; omslag
        - Verhuur van hulpmiddelen voor slechtzienden 1993, 273; omslag
        - Verhuur van jachtrechten (BTW/R-300) 1986 - 1992, 274; omslag
        - Verhuur van onroerende zaken aan diplomatieke instellingen en internationale organisaties (mededeling 41) 1995, 275; omslag
        - Verklaringen bij op verzoek belaste verhuur van onroerende zaken (mededeling 59) 1998, 276; omslag
        - Verkoop van door een financieringsmaatschappij teruggenomen goederen (BTW-125) 1983 - 1995, 277; omslag
        - Verleggingsregeling voor onderaanneming en uitlening van personeel (mededeling 46) 1994 - 1998, 278; omslag
        - Vermindering van bijzondere verbruiksbelasting van personenauto's voor schone en beperkt schone personenauto's (BTW-198) 1986 - 1988, 279; omslag
        - Verstrekken van zegels en waardebonnen (BTW-197) 1987 - 1995, 280; omslag
        - Vervaardigingsbegrip in de omzetbelasting ten aanzien van tot bebouwing bestemde grond (BTW-300) 1990 - 1998, 281; omslag
        - Verwijderen van zijruiten bij bestelauto's (BTW-268), (MB'66-278), (IB'65-1086) en (DAA-1456) 1989 - 1993, deel 1, 282; omslag
        - Verwijderen van zijruiten bij bestelauto's (BTW-276), (MB'66-1096), (IB'65-280) en (DAA-1464) 1989 - 1993, deel 2, 283; omslag
        - Voertuigen welke gewoonlijk plaats bieden aan meer dan acht personen, exclusief de bestuurder (BTW-151) 1983 - 1985, 284; omslag
        - Vogelvoeder voor kanaries en parkieten 1991, 285; omslag
        - Voorraad correctie bij forfaitaire berekeningsmethode II (mededeling 54) 1996 - 1999, 286; omslag
        - Voorverkoop van toegangsbewijzen voor muziek- en toneel uitvoeringen (mededeling 53) 1998, 287; omslag
        - Vrijstelling voor een vak of beroep ter opleiding in het onderwijs (BTW-133) 1982 - 1993, 288; omslag
        - Warmtepompen (BTW-82) 1982, 289; omslag
        - Windsels en therapeutische elastische kousen 1988 - 1991, 290; omslag
        - Woningcorporaties, gemeentelijke woningbedrijven en pensioenfondsen 1979, 291; omslag
        - Woningcorporaties, gemeentelijke woningbedrijven, pensioenfondsen en andere, ten aanzien van exploitanten van ziekenhuizen en bejaardenhuizen (BTW-10) 1988 - 1994, 292; omslag
        - Zogenaamde fondsverwervende activiteiten van sportorganisaties en -verenigingen alsmede instellingen op sociaal of cultureel gebied (BTW-157) 1984 - 1985, 293; omslag
        - Zogenaamde melkdranken (BTW-65) 1981 - 1988, 294; omslag
        - Zogenaamde milkshakes (BTW-127) 1983 - 1989, 295; omslag
        - Zogenaamde schoolkantines (BTW-121) 1980 - 1998, 296; omslag
        - Zogenaamde toiletblocs (BTW-101) 1982 - 1989, 297; omslag
        - Zogenaamde veehandelsregeling (BTW-336) 1992 - 1998, 298; omslag
      - Het (mede) opstellen, wijzigen en intrekken van beleidsbesluiten inzake de Wet omzetbelasting 1968, Uitvoeringsbesluit omzetbelasting 1968 en de Uitvoeringsbeschikking omzetbelasting 1968, 1971 - 2000; 299-398; 44 pakken en 56 omslagen
        - Aanleg en exploitatie infrastructuur openbaar vervoer 1993 - 1999, 299; pak
        - Aansprakelijkheid fiscale eenheid 1990, 300; omslag
        - Administratieve verplichtingen 1992, 301; omslag
        - Afwijkende- en nadere regelingen 1989 - 1998, 302; omslag
        - Algemeen deel 1 1980 - 1999, 303; pak
        - Algemeen deel 2 1989, 304; omslag
        - Algemeen deel 3 1990 - 1999, 305; omslag
        - Algemeen deel 4 1991 - 1999, 306; pak
        - Algemeen deel 5 1992 - 1995, 307; pak
        - Algemeen deel 6 1996 - 1999, 308; omslag
        - Belastingconstructies universiteiten 1998, 309; omslag
        - Bijzondere vrijstellingen deel 1 1980 - 1989, 310; omslag
        - Bijzondere vrijstellingen deel 2 1990 - 1998, 311; pak
        - Bijzondere vrijstellingen deel 3 1993 - 1994, 312; pak
        - BTW-constructies onroerende zaken, aangeboden constructies door woningbouwcorporaties 1994 - 1995, 313; omslag
        - BTW-constructies onroerende zaken, aangeboden nieuwe vormen van constructies deel 1 1992 - 1994, 314; pak
        - BTW-constructies onroerende zaken, aangeboden nieuwe vormen van constructies deel 2 1993 - 1995, 315; pak
        - BTW-constructies onroerende zaken, aangeboden verhuurconstructies met woningen deel 1 1994 - 1995, 316; pak
        - BTW-constructies onroerende zaken, aangeboden verhuurconstructies met woningen deel 2 1994 - 1995, 317; pak
        - BTW-constructies onroerende zaken, aangeboden verhuurconstructies met woningen deel 3 1994 - 1996, 318; pak
        - BTW-constructies onroerende zaken, behandeling van specifieke gevallen deel 1 1991 - 1994, 319; pak
        - BTW-constructies onroerende zaken, behandeling van specifieke gevallen deel 2 1991 - 1996, 320; pak
        - BTW-constructies onroerende zaken, behandeling van specifieke gevallen deel 3 1994 - 1996, 321; pak
        - BTW-constructies onroerende zaken deel 1 1991, 322; pak
        - BTW-constructies onroerende zaken deel 2 1991 - 1994, 323; omslag
        - BTW-constructies onroerende zaken deel 3 1993 - 1995, 324; omslag
        - BTW-constructies onroerende zaken deel 4 1995, 325; pak
        - BTW-constructies onroerende zaken deel 5 1995 - 1996, 326; omslag
        - BTW-constructies onroerende zaken deel 6 1995 - 1997, 327; pak
        - BTW-constructies onroerende zaken, evaluatie bestrijding constructies onroerende zaken 1996 - 1998, 328; omslag
        - BTW-constructies onroerende zaken inzake vinex-gebied Haarlemmermeer 1998 - 1999, 329; pak
        - BTW-constructies onroerende zaken, reacties op wijziging Wet omzetbelasting 1968 in verband met bestrijding constructies onroerende zaken 1995 - 1996, 330; pak
        - BTW-correctie privégebruik auto deel 1 1997 - 1998, 331; pak
        - BTW-correctie privégebruik auto deel 2 1997 - 1999, 332; omslag
        - BTW-correctie privégebruik auto deel 3 1998, 333; pak
        - Combinaties van prestaties 1997 - 1998, 334; omslag
        - Diensten 1995 - 1996, 335; omslag
        - Gebruikte goederen, kunstvoorwerpen en voorwerpen van verzamelingen en antiquiteiten 1995 - 1997, 336; pak
        - Heffing intracommunautaire verwerving 1993 - 1999, 337; omslag
        - Heffingsmaatstaf, afkoop eigen risico bij autoverhuur 1980 - 1989, 338; omslag
        - Heffingsmaatstaf, bedrijfsbeëindigingsubsidies in de visserij 1980 - 1989, 339; omslag
        - Heffingsmaatstaf deel 1 1980 - 1999, 340; omslag
        - Heffingsmaatstaf deel 2 1986 - 1999, 341; omslag
        - Heffingsmaatstaf deel 3 1990 - 1996, 342; omslag
        - Heffingsmaatstaf deel 4 1994 - 1998, 343; pak
        - Heffingsmaatstaf deel 5 1995 - 1999, 344; omslag
        - Heffingsmaatstaf, proefprocedure zaaizaadsubsidie 1982 - 1996, 345; pak
        - Heffingsmaatstaf, schoolmelksubsidies 1989 - 1992, 346; omslag
        - Herstructurering medische opvang asielzoekers 1997 - 2000, 347; pak
        - Inbreukprocedure btw op tolheffingen 1996 - 1998, 348; omslag
        - Invoer 1996, 349; omslag
        - Kredietverlening als afzonderlijke vrijgestelde nevenprestaties 1993 - 1997, 350; omslag
        - Levering onroerend goed 1993 - 1998, 351; omslag
        - Levering van bouwkavels en gebouwen 1994 - 1998, 352; pak
        - Levering van buitenlandse tijdschriften 1985 - 1989, 353; omslag
        - Levering van softdrugs en melkquota 1985 - 1999, 354; omslag
        - Leveringen in- en verkoopbureaus bloembollenveilingen 1992 - 1999, 355; omslag
        - Nultarief 1993 - 1995, 356; omslag
        - Onderhoudssubsidies sportaccommodaties 1995 - 2000, 357; pak
        - Onderzoek Algemene Rekenkamer verkoop aandelen KPN 1995 - 1996, 358; pak
        - Outplacement 1994 - 1998, 359; omslag
        - Plaats van dienst deel 1 1982 - 1995, 360; omslag
        - Plaats van dienst deel 2 1990 - 1999, 361; omslag
        - Plaats van dienst, zelfstandige fotomodellen 1987 - 1992, 362; pak
        - Schoolbegeleidingsdiensten en onderwijsondersteunende instellingen 1997 - 1999, 363; pak
        - Sportservicebureaus 1990 - 2000, 364; pak
        - Tabel I, behorende bij de Wet omzetbelasting 1968, zesde richtlijn deel 1 1982, 365; omslag
        - Tabel I, behorende bij de Wet omzetbelasting 1968, zesde richtlijn deel 2 1984 - 1987, 366; pak
        - Tabel I, behorende bij de Wet omzetbelasting 1968, zesde richtlijn deel 3 1984 - 1989, 367; omslag